dictionaries/gl_ES/index.aff
FLAG num
SFX 121 Y 49
SFX 121 0 cheme . pa:pronome persoal enclítico polisílabo P1 intransitiva dativo P2 + dativo P1
SFX 121 0 chemelle . pa:pronome persoal enclítico polisílabo P1 intransitiva dativo P2 + dativo P1 + dativo P3
SFX 121 0 chemenos . pa:pronome persoal enclítico polisílabo P1 intransitiva dativo P2 + dativo P1 + dativo P4
SFX 121 0 chemevos . pa:pronome persoal enclítico polisílabo P1 intransitiva dativo P2 + dativo P1 + dativo P5
SFX 121 0 chemelles . pa:pronome persoal enclítico polisílabo P1 intransitiva dativo P2 + dativo P1 + dativo P6
SFX 121 0 chelle . pa:pronome persoal enclítico polisílabo P1 intransitiva dativo P2 + dativo P3
SFX 121 0 chellenos . pa:pronome persoal enclítico polisílabo P1 intransitiva dativo P2 + dativo P3 + dativo P4
SFX 121 0 chellevos . pa:pronome persoal enclítico polisílabo P1 intransitiva dativo P2 + dativo P3 + dativo P5
SFX 121 0 chenos . pa:pronome persoal enclítico polisílabo P1 intransitiva dativo P2 + dativo P4
SFX 121 0 chenoslle . pa:pronome persoal enclítico polisílabo P1 intransitiva dativo P2 + dativo P4 + dativo P3
SFX 121 0 chenosvos . pa:pronome persoal enclítico polisílabo P1 intransitiva dativo P2 + dativo P4 + dativo P5
SFX 121 0 chenoslles . pa:pronome persoal enclítico polisílabo P1 intransitiva dativo P2 + dativo P4 + dativo P6
SFX 121 0 chevos . pa:pronome persoal enclítico polisílabo P1 intransitiva dativo P2 + dativo P5
SFX 121 0 chevoslle . pa:pronome persoal enclítico polisílabo P1 intransitiva dativo P2 + dativo P5 + dativo P3
SFX 121 0 chevosnos . pa:pronome persoal enclítico polisílabo P1 intransitiva dativo P2 + dativo P5 + dativo P4
SFX 121 0 chevoslles . pa:pronome persoal enclítico polisílabo P1 intransitiva dativo P2 + dativo P5 + dativo P6
SFX 121 0 chelles . pa:pronome persoal enclítico polisílabo P1 intransitiva dativo P2 + dativo P6
SFX 121 0 chellesnos . pa:pronome persoal enclítico polisílabo P1 intransitiva dativo P2 + dativo P6 + dativo P4
SFX 121 0 chellesvos . pa:pronome persoal enclítico polisílabo P1 intransitiva dativo P2 + dativo P6 + dativo P5
SFX 121 0 lleme . pa:pronome persoal enclítico polisílabo P1 intransitiva dativo solidariedade (P2) cortesía P3 + dativo P1
SFX 121 0 llenos . pa:pronome persoal enclítico polisílabo P1 intransitiva dativo P3 + dativo P4
SFX 121 0 llevos . pa:pronome persoal enclítico polisílabo P1 intransitiva dativo P3 + dativo P5
SFX 121 s noslle mos . pa:pronome persoal enclítico polisílabo P1 intransitiva dativo P4 + dativo P3
SFX 121 s nosvos mos . pa:pronome persoal enclítico polisílabo P1 intransitiva dativo P4 + dativo P5
SFX 121 s nosvoslle mos . pa:pronome persoal enclítico polisílabo P1 intransitiva dativo P4 + dativo P5 + dativo P3
SFX 121 s nosvoslles mos . pa:pronome persoal enclítico polisílabo P1 intransitiva dativo P4 + dativo P5 + dativo P6
SFX 121 s noslles mos . pa:pronome persoal enclítico polisílabo P1 intransitiva dativo P4 + dativo P6
SFX 121 s nosllesvos mos . pa:pronome persoal enclítico polisílabo P1 intransitiva dativo P4 + dativo P6 + dativo P5
SFX 121 0 noslle [^o]s . pa:pronome persoal enclítico polisílabo P1 intransitiva dativo P4 + dativo P3
SFX 121 0 nosvos [^o]s . pa:pronome persoal enclítico polisílabo P1 intransitiva dativo P4 + dativo P5
SFX 121 0 nosvoslle [^o]s . pa:pronome persoal enclítico polisílabo P1 intransitiva dativo P4 + dativo P5 + dativo P3
SFX 121 0 nosvoslles [^o]s . pa:pronome persoal enclítico polisílabo P1 intransitiva dativo P4 + dativo P5 + dativo P6
SFX 121 0 noslles [^o]s . pa:pronome persoal enclítico polisílabo P1 intransitiva dativo P4 + dativo P6
SFX 121 0 nosllesvos [^o]s . pa:pronome persoal enclítico polisílabo P1 intransitiva dativo P4 + dativo P6 + dativo P5
SFX 121 0 noslle [^s] . pa:pronome persoal enclítico polisílabo P1 intransitiva dativo P4 + dativo P3
SFX 121 0 nosvos [^s] . pa:pronome persoal enclítico polisílabo P1 intransitiva dativo P4 + dativo P5
SFX 121 0 nosvoslle [^s] . pa:pronome persoal enclítico polisílabo P1 intransitiva dativo P4 + dativo P5 + dativo P3
SFX 121 0 nosvoslles [^s] . pa:pronome persoal enclítico polisílabo P1 intransitiva dativo P4 + dativo P5 + dativo P6
SFX 121 0 noslles [^s] . pa:pronome persoal enclítico polisílabo P1 intransitiva dativo P4 + dativo P6
SFX 121 0 nosllesvos [^s] . pa:pronome persoal enclítico polisílabo P1 intransitiva dativo P4 + dativo P6 + dativo P5
SFX 121 0 voslle . pa:pronome persoal enclítico polisílabo P1 intransitiva dativo P5 + dativo P3
SFX 121 0 vosllenos . pa:pronome persoal enclítico polisílabo P1 intransitiva dativo P5 + dativo P3 + dativo P4
SFX 121 0 vosnos . pa:pronome persoal enclítico polisílabo P1 intransitiva dativo P5 + dativo P4
SFX 121 0 vosnoslle . pa:pronome persoal enclítico polisílabo P1 intransitiva dativo P5 + dativo P4 + dativo P3
SFX 121 0 vosnoslles . pa:pronome persoal enclítico polisílabo P1 intransitiva dativo P5 + dativo P4 + dativo P6
SFX 121 0 voslles . pa:pronome persoal enclítico polisílabo P1 intransitiva dativo P5 + dativo P3
SFX 121 0 vosllesnos . pa:pronome persoal enclítico polisílabo P1 intransitiva dativo P5 + dativo P6 + dativo P4
SFX 121 0 llesnos . pa:pronome persoal enclítico polisílabo P1 intransitiva dativo P6 + dativo P4
SFX 121 0 llesvos . pa:pronome persoal enclítico polisílabo P1 intransitiva dativo P6 + dativo P5
SFX 122 Y 7
SFX 122 0 me . pa:pronome persoal enclítico monosílabo P2 intransitiva dativo P1
SFX 122 0 lle . pa:pronome persoal enclítico monosílabo P2 intransitiva dativo P3
SFX 122 s nos mos . pa:pronome persoal enclítico monosílabo P2 intransitiva dativo P4
SFX 122 0 nos [^o]s . pa:pronome persoal enclítico monosílabo P2 intransitiva dativo P4
SFX 122 0 nos [^s] . pa:pronome persoal enclítico monosílabo P2 intransitiva dativo P4
SFX 122 0 vos . pa:pronome persoal enclítico monosílabo P2 intransitiva dativo P5
SFX 122 0 lles . pa:pronome persoal enclítico monosílabo P2 intransitiva dativo P6
