dictionaries/gl_ES/index.dic
SFX 221 zar céi/666,121 zar . is:pretérito P1 + enclítico polisílabo
SFX 221 0 éi/666,121 ar . is:futuro P1 + enclítico polisílabo
SFX 221 0 ías/122,123 ar . is:pospretérito P2 [ + enclítico]
SFX 222 ar e/666,120,121,124,125 [^cgzu]ar . is:subxuntivo presente P1 / P3 + enclítico
SFX 222 uar üe/666,120,121,124,125 guar . is:subxuntivo presente P1 / P3 + enclítico
SFX 222 ar es/666,122,123 [^cgzu]ar . is:subxuntivo presente P2 + enclítico
SFX 222 uar ües/666,122,123 guar . is:subxuntivo presente P2 + enclítico
SFX 225 ar íven/666,120,121 tar . is:pretérito P1 + enclítico
SFX 225 ar ivéches/666,122,123 tar . is:pretérito P2 + enclítico
SFX 225 ar erádes/666,122,123 dar . is:antepretérito P5 + enclítico
SFX 225 0 éi/666,121 ar . is:futuro P1 + enclítico polisílabo
SFX 225 ar ése/666,120,121,124,125 dar . is:subxuntivo pretérito P1 / P3 + enclítico
SFX 225 ar ivéses/666,122,123 tar . is:subxuntivo pretérito P2 + enclítico
SFX 225 ar áres/666,122,123 ar . is:infinitivo P2 + enclítico
SFX 410 0 éi/666,121 er . is:futuro P1 + enclítico
SFX 410 0 édes/666,122,123 er . is:futuro P5 + enclítico
SFX 412 er éras/666,122,123 er . is: antepretérito P2 + enclítico
SFX 412 er ése/666,120,121,124,125 er . is: subxuntivo pretérito P1 / P3 + enclítico
SFX 414 er es/666,122 er . is:presente P2 + enclítico monosílabo
SFX 414 er ín/121 er . is:pretérito P1 [ + enclítico polisílabo]
SFX 415 quer co/666,120,121 quer . is:presente P1 + enclítico
SFX 415 guer ga/666,120,121,124,125 guer . is:subxuntivo presente P1 / P3 + enclítico
SFX 415 guer gas/666,122,123 guer . is:subxuntivo presente P2 + enclítico
SFX 421 er éño/666,120,121 ter . is:presente P1 + enclítico
SFX 422 ser s/122 eser . is:presente P2 [ + enclítico monosílabo]
SFX 422 ber s/122 haber . is:presente P2 [ + enclítico monosílabo]
SFX 423 ir ír/666,121,125 ir . is:subxuntivo futuro P1 / P3 + enclítico polisílabo
SFX 424 er éches/666,122,123 [^l]er . is:pretérito P2 + enclítico
SFX 424 or óras/666,122,123 or . is:antepretérito P2 + enclítico
SFX 424 er ése/666,120,121,124,125 er . is:subxuntivo pretérito P1 / P3 + enclítico
SFX 424 er éses/666,122,123 er . is:subxuntivo pretérito P2 + enclítico
SFX 425 ir ín/666,121 vir . is:pretérito P1 + enclítico polisílabo
SFX 427 0 ía/120,121,124,125 r . is:pospretérito P1 / P3 [ + enclítico]
SFX 427 0 ías/122,123 r . is:pospretérito P2 [ + enclítico]
SFX 429 er éde/666,122,123 ter . is:imperativo P5 + enclítico
SFX 432 ñer s/666,122 poñer . is:presente P2 + enclítico monosílabo
SFX 435 ir ín/121 vir . is:pretérito P1 [ + enclítico polisílabo]
SFX 440 cer zo/666,120,121 [^f]ácer . is:presente P1 + enclítico
SFX 440 er io/666,120,121 [á]er . is:presente P1 + enclítico
SFX 440 r s/666,122,123 [^h]áber . is:presente P2 + enclítico
SFX 442 er a/666,120,121,124,125 [^cáó]er . is:subxuntivo presente P1 / P3 + enclítico
SFX 451 or úñas/666,122,123 or . is:copretérito P2 + enclítico
SFX 451 0 éi/666,121 or . is:futuro P1 + enclítico polisílabo
SFX 460 0 a/666,122,124 er . is:futuro P3 + enclítico monosílabo
SFX 460 er éra/666,120,121,124,125 er . is: antepretérito P3 + enclítico
SFX 461 guer ga/666,120,121,124,125 guer . is:subxuntivo presente P3 + enclítico
SFX 462 0 éi/666,121 er . is:futuro P1 + enclítico
SFX 462 0 a/666,122,124 er . is:futuro P3 + enclítico monosílabo
SFX 462 er íches/666,122,123 er . is: pretérito P2 + enclítico
SFX 462 er ése/666,120,121,124,125 er . is: subxuntivo pretérito P1 / P3 + enclítico
SFX 465 er ése/666,120,121,124,125 er . is:subxuntivo pretérito P3 + enclítico
SFX 470 0 a/666,122,104 er . is:futuro P3 + enclítico monosílabo
SFX 470 er ése/666,120,121,104,105 er . is: subxuntivo pretérito P3 + enclítico
SFX 471 er ia/666,120,121,104,105 [áó]er . is:subxuntivo presente P3 + enclítico
SFX 700 ir íras/666,122,123 ir . is:antepretérito P2
SFX 700 0 ía/120,121,124,125 ir . is:pospretérito P1 / P3 [ + enclítico]
SFX 700 ir íres/666,122,123 ir . is:infinitivo / subxuntivo futuro P2 + enclítico
SFX 702 cir zo/666,120,121 cir . is:presente P1 + enclítico
SFX 702 cir za/666,120,121,124,125 cir . is:subxuntivo presente P1 / P3 + enclítico
SFX 702 guir gas/666,122,123 guir . is:subxuntivo presente P2 + enclítico
SFX 703 ir ín/666,121 rir . is:pretérito P1 + enclítico polisílabo
SFX 704 ir is/666,122 rir . is:presente P2 + enclítico monosílabo
SFX 705 unir úno/120,121 unir . is:presente P1 + enclítico
SFX 707 vir zo/666,120,121 ir . is:presente P1 + enclítico
SFX 707 ir es/666,122,123 ir . is:presente P2 + enclítico
SFX 709 rir ira/666,120,121,124,125 ir . is:subxuntivo presente P1 / P3 + enclítico
SFX 713 uír úo/120,121 uír . is:presente P1 + enclítico
SFX 713 aír áes/666,122,123 aír . is:presente P2 + enclítico
SFX 713 ír ías/122,123 ír . is:copretérito P2 [ + enclítico]
SFX 713 ír iréi/666,121 ír . is:futuro P1 + enclítico polisílabo
SFX 713 ír irías/122,123 ír . is:pospretérito P2 [ + enclítico]
SFX 713 ir ias/666,122,123 óir . is:subxuntivo presente P2 + enclítico
SFX 715 ir o/666,122,123 [^g]uir . is:presente P1 + enclítico
SFX 715 ir a/666,120,121,124,125 [^cu]ir . is:subxuntivo presente P1 / P3 + enclítico
SFX 715 ir as/666,122,123 [^g]uir . is:subxuntivo presente P2 + enclítico
SFX 722 ir es/666,122,123 ir . is:presente P2 + enclítico
SFX 724 ir a/666,120,121,124,125 [^cu]ir . is:subxuntivo presente P1 / P3 + enclítico
SFX 724 ir e/666,122,123 [^cu]ir . is:imperativo P2 + enclítico
SFX 730 0 as/666,122 r . is:futuro P2 + enclítico monosílabo
SFX 732 or ún/666,121 r . is:pretérito P1 + enclítico polisílabo
SFX 732 or úches/666,122,123 r . is:pretérito P2 + enclítico
SFX 733 ir s/122 ir . is:presente P2 [ + enclítico monosílabo]
SFX 737 ir ías/122,123 ir . is:copretérito P2 [ + enclítico]
SFX 737 cir réi/666,121 cir . is:futuro P1 + enclítico polisílabo
SFX 740 ir és/122,123 ir . is:presente P2 [ + enclítico]
SFX 740 ir íña/666,120,121,124,125 ir . is:copretérito P1 / P3 + enclítico
SFX 741 er éres/666,122,123 er . is:subxuntivo futuro P2 + enclítico
SFX 744 er éra/666,120,121,124,125 r . is:antepretérito P1 / P3 + enclítico
SFX 758 ir íras/666,122,123 ir . is:antepretérito P2
